---
title: "ISLR_chapter07_Moving Beyond Linearity"
author: "Big"
date: '2019.04.22'
output: html_document
---
## Lab : 비선형모델링(Non-linear Modeling)
>* ISLR 라이브러리에 포함되어있는 Wage 데이터를 사용함

```{r}
library(ISLR)
```
<br></br><br></br>

###7.8.1 다항식회귀와 계단함수(Polynomial Regression and Step Functions)

```{r}
fit = lm(wage~poly(age,4), data=Wage)
coef(summary(fit))
```
* lm() 함수를 사용하여 선형모델을 적합하는 것으로 age의 4차다항식 poly(age,4)을 사용하여 wage를 예측하는 것이다.
* poly() 함수는 열들이 직교다항식(orthogonal polynomial)들의 기저(basis)인 행렬을 반환하는데, 이것은 본질적으로 각 열이 변수 age, age^2, age^3, age^4의 선형결합임을 의미한다.
<br></br><br></br>

```{r}
fit2 = lm(wage~poly(age,4,raw=TRUE), data=Wage)
coef(summary(fit2))
```
* poly()에 raw=TRUE 옵션을 사용하여 age, age^2, age^3, age^4을 직접 얻을 수도 있다.
* 나중에 보겠지만 이렇게 해도 모델에 별 영향은 없다.(basis의 선택은 명백히 계수 추정치에 영향은 주지만 적합된 값에 영향을 주지는 않는다.)
<br></br><br></br>

```{r}
fit2a = lm(wage~age+I(age^2)+I(age^3)+I(age^4), data=Wage)
coef(fit2a)
```
* R에서는 몇가지 다른 방식으로도 위 모델을 적합할 수 있다.
* 이것은 단순히 다항식 basis 함수를 즉석해서 생성하는 것으로, 래퍼(wrapper)함수 I()를 통해 age^2와 같은 항을 처리한다.(식에서 ^ 기호는 특별한 의미를 가진다.)
<br></br><br></br>

```{r}
fit2b = lm(wage~cbind(age, age^2, age^3, age^4), data=Wage)
coef(fit2b)
```
* cbind를 사용할수도있다.
<br></br><br></br>

```{r}
agelims = range(Wage$age)
age.grid = seq(from=agelims[1], to=agelims[2])
preds = predict(fit, newdata=list(age=age.grid), se=TRUE)
se.bands = cbind(preds$fit + 2 * preds$fit, preds$fit - 2 * preds$se.fit)
```
* 이제 예측값을 원하는 age의 각 값을 생성하고, 그 다음에 표준오차도 제공하도록 명시하여 predict() 함수를 호출한다.
<br></br><br></br>

```{r}
par(mfrow=c(1,2), mar=c(4.5, 4.5, 1, 1), oma=c(0, 0, 4, 0))
plot(Wage$age,Wage$wage,xlim=agelims, cex=0.5, col="darkgrey")
title("Degree-4 Polynomial", outer=T)
lines(age.grid, preds$fit, lwd=2, col="blue")
matlines(age.grid, se.bands, lwd=1, col="blue", lty=3)
```
* 마지막으로, 데이터를 그래프로 나타내고 4차 다항식 적합을 추가한다.
<br></br><br></br>

```{r}
preds2 = predict(fit2, newdata = list(age=age.grid), se=TRUE)
max(abs(preds$fit-preds2$fit))
```

* 앞에서 언급했듯이, basis 함수들의 직교집합이 poly() 함수에서 생성된 것인지의 여부는 모델에 별 영향을 미치지 않을 것이다.
* 이것은 얻어진 적합 값이 동일하다는 것을 의미한다.
<br></br><br></br>

>* 다항식회귀를 수행할 때는 사용할 다항식의 차수를 결정해야 하며, 한가지 방법은 가설검정을 사용하는 것이다.
>* 이제, 선형에서 5차 다항식까지의 모델을 적합하고 wage와 age의 상관관계를 설명하는데 충분한 가장 간단한 모델을 결정하고자 한다.
>* 분산분석(ANOVA, F-검정을 사용)을 수행하는 anova() 함수를 사용하여 모델 M_1 이 데이터를 설명하는데 충분하다는 귀무가설을 좀 더 복잡한 모델 M_2 가 필요하다는 대립가설에 대해 검정한다.
>* anova() 함수를 사용하기 위해서는 M_1 과 M_2 가 내포(nested) 모델이어야 한다.
>* 즉, M_1 설명변수들은 M_2의 설명변수들의 subset 이어야 한다.
>* 이 예의 경우, 5가지 다른 모델을 적합하여 순차적으로 단순한 모델을 좀 더 복잡한 모델과 비교한다.

```{r}
fit.1 = lm(wage~age, data=Wage)
fit.2 = lm(wage~poly(age,2), data=Wage)
fit.3 = lm(wage~poly(age,3), data=Wage)
fit.4 = lm(wage~poly(age,4), data=Wage)
fit.5 = lm(wage~poly(age,5), data=Wage)
anova(fit.1, fit.2, fit.3, fit.4, fit.5)
```
* 선형모델 'Model 1'을 2차모델 'Model 2'에 비교하는 p-value는 거의 0( < 10^-15 )으로, 이것은 선형적합이 충분하지 않다는 것을 나타낸다.
* 마찬가지로 'Model 2'를 3차모델 'Model 3'에 비교하는 p-value이 아주 작아(0.0017) 2차적합도 충분하지 않다.
* 3차모델 'Model 3'과 4차모델 'Model 4'를 비교하는 p-value은 대략 5% 이지만, 다항식 모델 'Model 5'는 p-value가 0.37 이므로 불필요한 것 같다.
* 따라서, 3차 또는 2차 다항식은 데이터에 합리적 적합을 제공할 것 같지만 더 낮은 또는 높은 차수의 모델은 사용할 근거가 없다.
<br></br><br></br>

```{r}
coef(summary(fit.5))
(-11.9830341)^2
```
* anova() 함수를 사용하는 대신에 poly()가 직교 다항식들을 생성한다는 사실을 이용하면 더 간결하게 p-value을 얻을 수 있다.
* 결과를 보면 p-value는 동일하고 t-통계량의 제곱은 anova() 함수의 F-통계량과 같다는 것을 알 수 있다.
<br></br><br></br>

```{r}
fit.1 = lm(wage~education+age, data=Wage)
fit.2 = lm(wage~education+poly(age,2), data=Wage)
fit.3 = lm(wage~education+poly(age,3), data=Wage)
anova(fit.1,fit.2,fit.3)
```
* 하지만, ANOVA 방법은 직교 다항식의 사용여부와 상관없이 동작한다.
* 이 방법은 모델에 다른항이 있을 때에도 동작한다.
* 예를 들어, anova()를 사용하여 다음처럼 세 모델을 비교할 수 있다.
<br></br><br></br>

>* 다음으로, 개인의 연간 소득이 25만 달러보다 더 높은지 예측하는 것을 생각해보자.
>* 진행 방식은 앞에서와 같으며, 다른 점은 적절한 반응변수 벡터를 먼저 생성한 다음에 family="binomial" 옵션으로 glm()함수를 적용하여 다항식 로지스틱 회귀모델을 적합한다는 것이다.

```{r}
fit = glm(I(wage>250)~poly(age,4), data=Wage, family=binomial)
```
* 반응변수를 즉석해서 생성하기위해 I()를 사용한다.
* 표현식 wage > 250은 TRUE와 FALSE를 포함하는 논리변수로 평가되는데, glm()은 TRUE는 1로 FALSE는 0으로 설정하여 이진수로 변환한다.
<br></br><br></br>

```{r}
preds = predict(fit, newdata=list(age=age.grid), se=T)
```
* 다시 predict()로 예측
<br></br><br></br>

```{r}
pfit = exp(preds$fit) / (1-exp(preds$fit))
se.bands.logit = cbind(preds$fit+2*preds$se.fit, preds$fit-2*preds$se.fit)
se.bands = exp(se.bands.logit) / (1-exp(se.bands.logit))
```
* 신뢰구간을 계산하는 것은 선형회귀의 경우보다 더 복잡하다.
* glm() 모델은 기본적인 예측 유형은 type="link"이며, 여기서도 같은 유형을 사용한다.
<br></br><br></br>

```{r}
preds = predict(fit, newdata=list(age=age.grid), type="response", se=T)
```
* predict() 함수에서 type="response" 옵션을 사용하면 확률을 직접 구할 수 있다.
<br></br><br></br>

```{r}
plot(Wage$age, I(Wage$wage>250), xlim=agelims, type="n", ylim=c(0,0.2))
points(jitter(Wage$age), I((Wage$wage>250)/5), cex=0.5, pch="|", col="darkgrey")
lines(age.grid, pfit, lwd=2, col="blue")
matlines(age.grid, se.bands, lwd=1, col="blue", lty=3)
```

* wage 값이 250보다 큰 관측치에 대응하는 age 값은 그래프의 윗 부분에 회색으로 표시하고, 250보다 작은 wage 값을 갖는 관측치의 age 값은 그래프의 아랫부분에 회색으로 표시하였다.
* 같은 age 값을 가진 관측치들이 서로 겹치지 않도록 jitter() 함수를 사용하여 age 값을 변환시켰다.
* 이러한 그래프를 보통 rug 그래프라고 한다.
<br></br><br></br>

```{r}
table(cut(Wage$age,4))
fit = lm(wage~cut(age,4), data=Wage)
coef(summary(fit))
```
* 계단함수를 적합하기 위해 cut() 함수를 사용한다.
* 여기서 cut() 함수는 자동으로 나이가 33.5, 49, 64.5 지점을 절단점(cutpoint)으로 선택한다.
* breaks 옵션을 사용하여 절단점을 직접 명시 할 수도 있다.
* 함수 cut()은 순서형의 범주형 변수(ordered categorical variable)를 반환한다.
* lm() 함수는 회귀에서 사용할 가변수들의 set(집합)을 생성한다.
* age < 33.5 인 범주는 제외되어 $49,160의 절편 계수는 나이가 33.5세가 되지 않는 사람들에 대한 평균 급여로 해석될 수 있고, 다른 계수들은 다른 나이 그룹에 속하는 사람들의 추가적인 평균 급여로 해석될 수 있다.
* 다항식적합에서와 같이 예측값을 계산하여 그래프로 나타낼 수 있다.

###7.8.2 스플라인(Splines)

>* 회귀 스플라인을 적합하기 위해서는 splines 라이브러리를 사용한다.
>* 7.4절에서 보았듯이 basis함수들의 적절한 행렬을 구성함으로써 회귀 스플라인을 적합할 수 있다.
>* bs() 함수는 지정된 knots(매듭)과 set(집합)을 가진 스플라인들에 대한 basis함수들의 전체 행렬을 생성한다.
>* 기본적으로는 삼차 스플라인이 생성된다.

```{r}
library(splines)
fit = lm(wage~bs(age, knots=c(25,40,60)), data=Wage)
pred = predict(fit, newdata=list(age = age.grid), se=T)
plot(Wage$age,Wage$wage,col="gray")
lines(age.grid, pred$fit, lwd=2)
lines(age.grid, pred$fit + 2 * pred$se, lty="dashed")
lines(age.grid, pred$fit - 2 * pred$se, lty="dashed")
```

* 지정된 knots는 25, 40, 60 이다.
* 이것은 6개의 basis함수를 가진 스플라인을 제공한다.(3개의 knots를 가진 삼차스플라인은 자유도가 7이며, 자유도 7은 절편과 6개의 basis함수에 의한 것이다.)
<br></br><br></br>

```{r}
dim(bs(Wage$age,knots=c(25,40,60)))
dim(bs(Wage$age,df=6))
attr(bs(Wage$age,df=6), "knots")
```
* df 옵션을 사용해서 데이터의 균등 분위수(uniform quantil)에 매듭을 가지는 스플라인을 생성할 수 있다.
* age의 25,50,75 백분위수에 해당하는 각 45.025 77.500 94.075 매듭을 선택한다.
* 함수 bs()는 degree 인자를 가지므로 기본 자유도인 3이 아니라 임의의 자유도를 가지는 스플라인을 적합할 수 있다.
<br></br><br></br>

```{r}
fit2 = lm(wage~ns(age, df=4), data=Wage)
pred2 = predict(fit2, newdata = list(age=age.grid), se=T)
plot(Wage$age,Wage$wage,col="gray")
lines(age.grid, pred2$fit, col="red", lwd = 2)
```

* 자연 스플라인(natural spline)을 적합하기 위해서는 ns() 함수를 사용한다.
* 자유도가 4인 자연스플라인을 적합한다.
<br></br><br></br>

```{r}
plot(Wage$age, Wage$wage, xlim=agelims, cex=0.5, col="darkgrey")
title("Smoothing Spline")
fit=smooth.spline(Wage$age, Wage$wage, df=16)
fit2=smooth.spline(Wage$age, Wage$wage, cv=TRUE)
fit2$df
lines(fit, col="red", lwd=2)
lines(fit2, col="blue", lwd=2)
legend("topright", legend=c("16 DF", "6.8 DF"), col=c("red","blue"), lty=1, lwd=2, cex=0.8)
```

* 평활 스플라인을 적합하기 위해서는 smooth.spline() 함수를 사용한다.
* smooth.spline()에 대한 첫 번째 호출에서 df=16으로 지정하였다. 그러면 함수는 자유도가 16이 되는 람다 값을 결정한다.
* 두 번째 smooth.spline() 호출에서는 교차검증에 의해 평활도 수준을 선택한다. 이 결과로 자유도가 6.8이 되는 람다값을 선택한다.
<br></br><br></br>

```{r}
plot(Wage$age, Wage$wage, xlim=agelims, cex=0.5, col="darkgrey")
title("Local Regression")
fit = loess(wage~age, span=0.2, data=Wage)
fit2 = loess(wage~age, span=0.5, data=Wage)
lines(age.grid, predict(fit, data.frame(age=age.grid)), col="red", lwd=2)
lines(age.grid, predict(fit2, data.frame(age=age.grid)), col="blue", lwd=2)
legend("topright", legend=c("Span=0.2","Span=0.5"), col=c("red","blue"), lty=1, lwd=2, cex=0.8)
```

* local regression(국소회귀)를 수행하기 위해서는 loess() 함수를 사용한다.
* span이 0.2와 0.5인 local regression을 수행하였다.
* 즉, 각 이웃은 관측치들의 20% 또는 50%로 구성된다. span이 클수록 적합이 더 평활하다.
* locfit 라이브러리도 국소회귀모델을 적합하기 위해 사용될 수 있다.
<br></br><br></br>

###7.8.3 GAMs

```{r}
gam1 = lm(wage~ns(year,4) + ns(age,5) + education, data=Wage)
```
* year과 age의 자연 스플라인 함수를 사용하여 wage를 예측하도록 GAM을 반환한다.
* 변수 education은 (식 7.16)에서와 같이 질적 설명변수로 취급한다.
* GAM은 적절히 선택된 basis함수를 사용하는 큰 선형회귀모델이므로 lm()함수를 사용하여 적합한다.
<br></br><br></br>

>* 평활 스플라인을 사용하여 모델(식 7.16)을 적합한다.
>* 평활 스플라인 또는 basis함수들로 표현될 수 없는 다른 성분들을 사용하여 좀 더 일반적인 종류의 GAMs을 적합하고 최소제곱을 사용하여 적합하려면 gam 라이브러리를 사용해야 한다.

```{r}
library(gam)
gam.m3 = gam(wage~s(year,4) + s(age,5) + education, data=Wage)
```
* gam 라이브러리의 s() 함수는 평활 스플라인을 사용할때 나타낸다.
* year의 함수는 자유도가 4, age의 함수는 자유도를 5라고 지정한다.
* education은 질적변수이므로 그대로 두는데 4개의 가변수로 변환된다.
* gam() 함수를 사용하여 GAM을 적합한다.
* (식 7.16)의 모든 항들은 동시에 적합되며 서로를 고려하여 반응변수를 설명한다.
<br></br><br></br>

```{r}
par(mfrow=c(1,3))
plot(gam.m3, se=TRUE, col="blue")
```

* (그림 7.12)의 그래프는 단순하게 plot() 함수를 호출하면 만들어진다.
<br></br><br></br>

```{r}
par(mfrow=c(1,3))
plot.Gam(gam1, se=TRUE, col="red")
```

* 일반 plot() 함수는 gam.m3가 gam 클래스의 객체라는 것을 인지하고 적절한 plot.gam() 멤버함수를 호출한다.
* gam1은 gam 클래스가 아니라 lm 클래스의 객체이지만 여전히 plot.gam()을 사용할 수 있다.
<br></br><br></br>

```{r}
gam.m1 = gam(wage~s(age,5) + education, data=Wage)
gam.m2 = gam(wage~year + s(age,5) + education, data=Wage)
anova(gam.m1, gam.m2, gam.m3, test="F")
```
* 그래프에서 year의 함수는 다소 선형적으로 보인다.
* ANOVA 검정을 수행하여 세 모델, 즉 year를 제외한 GAM(M_1), year의 선형함수를 사용한 GAM(M_2), 또는 year의 스플라인 함수를 사용한 GAM(M_3) 중 어느것이 최고인지 결정할 수 있다.
* 결과를 보면, year의 선형함수를 가진 GAM이 year를 전혀 포함하지 않는 GAM보다 더 낫다는 믿을만한 증거가 있다.(p-value=0.0001447)
* 하지만, year의 비선형 함수가 필요하다는 증거는 없다.(p-value=0.3485661)
* 다시말하면, ANOVA 결과에 따르면 M_2(Model 2)가 선호하는 모델이다.
<br></br><br></br>

```{r}
summary(gam.m3)
```
* summary() 함수는 gam 적합의 요약을 보여준다.
* 위 결과에서 year와 age에 대한 p-value는 선형 상관관계의 귀무가설과 비선형 상관관계의 대립가설에 대응한다.
* year에 대한 큰 p-value은 선형함수이면 충분하다는 ANOVA 검정에서 얻은 결론을 뒷받침해준다.(책에서는 year의 p-value = 0.35 로 되어있어 이런 결론을 낼 수 있음)
* 하지만 age에 대해서는 비선형 항이 필요하다는 명백한 증거를 보여준다.
<br></br><br></br>

```{r}
preds = predict(gam.m2, newdata = Wage) # 훈련셋 예측
```
* predict() 함수를 사용하여 gam 객체를 예측할 수 있다.
<br></br><br></br>

```{r}
par(mfrow=c(1,3))
gam.lo = gam(wage~s(year, df=4) + lo(age, span=0.7) + education, data = Wage)
plot.Gam(gam.lo, se = TRUE, col="green")
```

* lo() 함수를 이용한 local regression을 GAM의 구성요소로 사용할 수 있다.
* age 항에 대해 span=0.7 인 local regression을 사용하였다.
<br></br><br></br>

```{r}
gam.lo.i = gam(wage~lo(year, age, span=0.5) + education, data = Wage)
```
* 또한, lo() 함수를 사용하여 gam() 함수를 호출하기 전에 상호작용 항들을 만들수 있다.
* 예를 들어, 다음은 항이 2개인 모델을 적합하는 것으로, 첫 번째 항은 year과 age의 상호작용 항이고 국소회귀에 의해 적합된다.
<br></br><br></br>

```{r}
library(akima)
plot(gam.lo.i)
```

* akima 패키지를 사용하면 결과인 2차원 표면을 그래프로 나타낼 수 있다.
<br></br><br></br>

```{r}
gam.lr = gam(I(wage>250)~year+s(age,df=5)+education, family=binomial, data=Wage)
par(mfrow=c(1,3))
plot(gam.lr, se=T, col="green")
```

* 로지스틱 회귀 GAM을 적합하기 위해서는 이진 반응변수를 구성하는데 I() 함수를 사용하고 family="binomial"로 설정한다.
<br></br><br></br>

```{r}
table(Wage$education, I(Wage$wage>250))

gam.lr.s = gam(I(wage>250)~year+s(age,df=5)+education, family=binomial, data=Wage, subset=(education != "1. < HS Grad"))
par(mfrow=c(1,3))
plot(gam.lr.s, se=T, col="green")
```

* 결과를 보면 <HS 범주에는 소득이 높은 사람이 없다는 것을 알 수 있다.
* 따라서 <HS를 제외한 모든 범주를 사용하여 로지스틱 회귀 GAM를 적합한다.
* 이것은 좀 더 합리적인 결과를 제공한다.





